【裁判字號】    99,交聲,2611
【裁判日期】    990716
【裁判案由】    聲明異議
【裁判全文】
臺灣臺中地方法院交通事件裁定        99年度交聲字第2611號
原處分機關  交通部公路總局臺中區監理所臺中市監理站
異  議  人
即受處分人  甲○○
上列異議人即受處分人因違反道路交通管理處罰條例案件，對於
交通部公路總局臺中區監理所臺中市監理站民國99年6 月28日所
為之處分（原處分：裁監稽違字第裁61-GF0000000號裁決書），
聲明異議，本院裁定如下：
    主  文
異議駁回。
    理  由
一、按汽車駕駛人拒絕接受酒精濃度測試之檢定者，處新臺幣（
    下同）6 萬元罰鍰，並當場移置保管其車輛及吊銷其駕駛執
    照；又汽車駕駛人，曾依第35條第4 項前段之規定吊銷駕駛
    執照者，3 年內不得考領駕駛執照，道路交通管理處罰條例
    第35條第4 項前段、第67條第2 項分別訂有明文。
二、原處分機關略以：異議人即受處分人甲○○（下稱異議人）
    於民國99年6 月26日1 時35分許，駕駛車牌號碼890-DQQ 號
    重型機車，在臺中市○○路與松竹路口處，因「拒絕接受酒
    精濃度測試之檢定」經臺中市警察局保安警察隊員警以中市
    警交字第GF0000000 號舉發違反道路交通管理事件通知單當
    場開單舉發，爰依道路交通管理處罰條例第35條第4 項及67
    條第21項之規定（裁決書漏載「第67條第2 項」，應予補充
    更正），，裁處異議人罰鍰6 萬元，吊銷機車駕駛執照，並
    3 年內禁考機車駕駛執照（99年6 月26日業已完納罰鍰6 萬
    元）。
三、聲明異議意旨略以：因第一次被施以酒測過於緊張，所以當
    員警要求選擇拒絕酒測還是移送法辦時，異議人基於害怕只
    好選擇拒絕酒測；異議人為一個靠打工賺錢的學生，罰鍰6
    萬元對伊實在為一沈重的負擔，該罰鍰應按情節等語。
四、經查，本件異議人於99月6 月26日1 時35分許，駕駛車牌號
    碼890-DQQ 號重型機車，在臺中市○○路與松竹路口處，因
    「拒絕酒精濃度測試之檢定」違規，經臺中市警察局保安警
    察隊員警依違反道路交通管理處罰條例第35條第4 項規定當
    場舉發等情，為異議人所不爭執，並有中市警交字第GF0000
    000 號舉發通知單1 紙在卷可稽，異議人上開違規行為洵堪
    認定。原處分機關爰依道路交通管理處罰條例第35條第4 項
    、第67條字2 項之規定裁處異議人罰鍰6 萬元，吊銷駕駛執
    照，3 年內禁考機車駕駛執照，至於異議人辯稱拒絕酒測之
    罰鍰金額顯然過高，應區分情節而予以不同的裁處云云，惟
    按道路交通管理處罰條例第35條第4 項規定「汽車駕駛人拒
    絕接受酒精濃度測試之檢定者，處6 萬元罰鍰」乃立法裁量
    之範疇，除非立法院修改上開法律規定，將罰鍰金額依其情
    節為不同之規定，否則，司法機關只能依法裁處，並無斟酌
    餘地。且按立憲主義之現代民主法治國家，均應依法行政。
    雖然法律不外乎人情，但關於人情、義理，主要係在制定法
    律之時即需加以考量，一旦制定法律，執法人員則應依法行
    政，除非法律賦予執法人員行政裁量權，否則執法人員即應
    一體適用法律，對於違規者科以相同之處罰，以免違反公平
    正義，使人民對政府機關失去信賴。本件異議人確有上開違
    規情事，已如前述，異議人自不得以其自身之事由，遽為卸
    免行政罰之理由。況原處分機關之裁罰並無違法或不當之情
    形，作為適法性審查之司法機關，自不得基於所謂情理法之
    考量，而濫行撤銷原處分機關依法所為之處分。
五、綜上所述，異議人確有於前揭時、地，拒絕接受酒精濃度測
    試檢定之違規行為，原處分機關爰依上開規定異議人罰鍰6
    萬元，吊銷駕駛執照，3 年內不得考領機車駕駛執照，核無
    不當，異議人本件聲明異議，為無理由，應予駁回。
據上論斷，應依道路交通管理處罰條例第87條第2 項，道路交通
案件處理辦法第19條前段，裁定如主文。
中    華    民    國    99    年    7     月    16    日
                  交通法庭    法  官  潘曉玫
以上正本證明與原本無異。
如不服本裁定，應於裁定送達後五日內，向本院提出抗告狀（須
附繕本）。
                              書記官  張齡方
中    華    民    國    99    年    7     月    16    日

司法院資訊處製作；財團法人民間司法改革基金會備份。
